【裁判字號】    99,訴,2069
【裁判日期】    990831
【裁判案由】    毒品危害防制條例
【裁判全文】
臺灣板橋地方法院刑事判決              99年度訴字第2069號
公  訴  人  臺灣板橋地方法院檢察署檢察官
被      告  甲○○
上列被告因違反毒品危害防制條例案件，經檢察官提起公訴（99
年度毒偵字第3787號），本院裁定行簡式審判程序，並判決如下
：
    主  文
甲○○施用第一級毒品，累犯，處有期徒刑拾壹月。又施用第二
級毒品，累犯，處有期徒刑伍月，扣案第二級毒品甲基安非他命
壹包（驗餘淨重零點壹參玖捌公克）沒收銷燬。應執行有期徒刑
壹年壹月，扣案第二級毒品甲基安非他命壹包（驗餘淨重零點壹
參玖捌公克）沒收銷燬。
    事  實
一、甲○○前於民國八十七年間因施用第二級毒品案件，經臺灣
    桃園地方法院以八十七年度毒聲字第一五四四號裁定送觀察
    、勒戒，於八十七年九月十六日執行完畢釋放出所，並由臺
    灣桃園地方法院檢察署檢察官以八十七年度偵字第一三０一
    三號為不起訴處分確定；又於上開觀察、勒戒執行完畢釋放
    後五年內，復因施用第一、二級毒品案件，經本院先後以九
    十年度毒聲字第一七九四號、九十年度毒聲字第三五七七號
    裁定送觀察、勒戒及強制戒治，於九十一年八月二十七日強
    制戒治執行完畢，而其該次施用毒品犯行，經本院以九十年
    度訴字第二０九七號判決應執行有期徒刑一年四月確定，於
    九十三年六月七日假釋出監並付保護管束，至九十三年十一
    月一日保護管束期滿。其後，又因施用第一級毒品案件，經
    臺灣高等法院以九十六年度上訴字第一六三七號判處有期徒
    刑九月，復經同法院以九十六年度聲減字第三六八九號裁定
    減為有期徒刑四月又十五日確定；另因施用第一、二級毒品
    案件，經臺灣高等法院以九十六年度上訴字第四五六二號判
    處有期徒刑十月，七月，減為有期徒刑五月、三月又十五日
    ，應執行有期徒刑七月又十五日確定；再因施用第一、二級
    毒品案件，經本院以九十六年度訴字第三三三０號判處有期
    徒刑十月、五月，應執行有期徒刑一年確定。嗣上開五罪刑
    ，經本院以九十七年度聲字第一九九八號裁定應執行有期徒
    刑一年十月確定，於九十八年七月九日假釋出監並付保護管
    束，至九十八年十一月六日保護管束期滿，未經撤銷假釋，
    以已執行論（於本案構成累犯）。
二、詎甲○○不知悔改，明知海洛因、甲基安非他命分別係毒品
    危害防制條例所規定之第一級、第二級毒品，不得非法持有
    、施用，竟於上開觀察、勒戒執行完畢釋放後五年內，犯施
    用第一級毒品、第二級毒品等罪並經法院科刑處罰，復基於
    施用第一級毒品海洛因之犯意，於九十九年四月二十六日（
    即後數查獲當天）晚間某時許，在臺北縣樹林市○○街二一
    號住處（起訴書就施用海洛因之時間、地點，略載為同月二
    十六日晚上十一時二十分許為警採尿前回溯二十六小時內之
    某時，在不詳處所），以將毒品海洛因摻水置於注射針筒內
    ，並注射至身體之方式，施用第一級毒品海洛因。另基於施
    用第二級毒品甲基安非他命之犯意，於九十九年四月二十五
    日晚間八、九時許，在上址住處，以將毒品甲基安非他命置
    於玻璃球吸食器內，並點火加熱燒烤產生白煙吸聞之方式，
    施用第二級毒品甲基安非他命。嗣甲○○於九十九年四月二
    十六日晚間七時三十分許，在臺北縣樹林市○○路四九號前
    ，因形跡可疑為警盤查，並扣得其所施用而放置在皮夾內之
    第二級毒品甲基安非他命一包（白色透明結晶體，毛重零點
    三一零零公克、淨重零點一四零零公克，經取樣部分檢驗用
    罄，驗餘淨重零點一三九八公克）；再經警於警局採集甲○
    ○之尿液送驗結果呈毒品海洛因代謝物鴉片類嗎啡及甲基安
    非他命陽性反應，因而查悉上情。
三、案經臺北縣政府警察局樹林分局移送臺灣板橋地方法院檢察
    署檢察官偵查起訴；被告於準備程序中對被訴之事實為有罪
    陳述，本院合議庭裁定由受命法官獨任行簡式審判程序。
    理  由
一、訊據被告甲○○對於上揭時地為警查獲前，有施用第一級毒
    品海洛因、第二級毒品甲基安非他命之事實，於偵查及本院
    審理中坦承不諱，並有白色透明結晶體甲基安非他命一包扣
    案可資佐證；又被告經警查獲後所採集尿液經送鑑定，亦呈
    海洛因代謝物鴉片類嗎啡及甲基安非他命陽性反應，有臺灣
    檢驗科技股份有限公司九十九年五月十二日（檢體編號Ｊ0
    000000號）濫用藥物檢驗報告、尿液檢體監管紀錄表
    等件在卷可稽；且上述扣案之白色透明結晶體一包，經送交
    通部民用航空局航空醫務中心鑑定，確檢出第二級毒品甲基
    安非他命成分（毛重零點三一零零公克、淨重零點一四零零
    公克，經取樣部分檢驗用罄，驗餘淨重零點一三九八公克）
    ，有上開航空醫務中心九十九年六月七日航藥鑑字第０九九
    三七０八號毒品鑑定書影本附卷可按。另關於被告施用上開
    毒品之時間、方式部分，依被告於九十九年八月二十日本院
    準備程序訊問時供述：「（對檢察官起訴書之犯罪事實有何
    意見？）沒有意見。我查獲前一天晚上有施用毒品甲基安非
    他命，安非他命我是用玻璃球燒烤方式施用，是在樹林名園
    街住處。海洛因我是用針筒施用方式在我樹林名園街家施用
    ，是在查獲當天晚上用的」等語，是被告於上開準備程序中
    業已供承：其於查獲前一天即九十九年四月二十五日晚上在
    上址住處以玻璃球燒烤方式，施用毒品甲基安非他命，並於
    查獲當日即九十九年四月二十六日晚間在上址住處以針筒注
    射方式，施用海洛因等語，復參以被告偵查中亦供述伊查獲
    前最後一次是九十九年四月二十五日晚間八、九時許在住處
    以玻璃球燒烤方式施用安非他命等語，此與其上開準備程序
    中供述施用甲基安非他命之時間相符，再參酌被告於警詢時
    供述其係以玻璃球吸食器施用甲基安非他命，並以針筒注射
    施用海洛因等語，顯見被告於警詢、偵查及本院準備程序中
    均未曾供述有以吸食器燒烤吸食之方式施用海洛因或以上開
    方式同時施用甲基安非他命及海洛因之情形，則被告於本院
    審理中翻異前詞，改稱其係九十九年四月二十五日晚間七時
    許以吸食器燒烤吸食方式同時施用甲基安非他命及海洛因云
    云，與常情相悖，尚難採信；復按被告於上開準備程序中之
    供述，較少權衡利害得失或受他人之干預，較之事後於審理
    中翻異之詞為可信，故被告於本院準備程序中供述其於查獲
    前一天（九十九年四月二十五日）晚上在上址住處以玻璃球
    燒烤方式，施用毒品甲基安非他命，並於查獲當日（九十九
    年四月二十六日）晚間在上址住處以針筒注射方式，施用海
    洛因等語，應較為可採，並參酌被告偵查中供述伊查獲前最
    後一次是九十九年四月二十五日晚間八、九時許在住處以玻
    璃球燒烤方式施用安非他命等語，堪認被告係九十九年四月
    二十六日晚間以針筒注射方式施用海洛因，並於同月二十五
    日晚上八、九時許以玻璃球燒烤方式施用毒品甲基安非他命
    。末查被告前有上開事實欄所載之強制戒治執行完畢紀錄，
    及執行完畢釋放後五年內犯施用第一級毒品、第二級毒品罪
    並經法院科刑處罰之犯罪紀錄，亦有臺灣高等法院被告前案
    紀錄表附卷可憑，是被告係強制戒治執行完畢釋放後五年內
    犯施用第一級毒品、第二級毒品罪並經法院科刑處罰後，又
    再犯本案施用第一級毒品、第二級毒品罪，故依毒品危害防
    制條例第二十三條第二項規定，應依法追訴處罰。本案事證
    明確，被告犯行洵堪認定，應依法論科。
二、按海洛因、甲基安非他命係毒品危害防制條例第二條第二項
    第一款、第二款所明定之第一級、第二級毒品，不得非法持
    有、施用。核被告所為，係犯毒品危害防制條例第十條第一
    項之施用第一級毒品罪，及同條第二項之施用第二級毒品罪
    。其施用第一級毒品海洛因前持有海洛因，施用第二級毒品
    甲基安非他命前後持有甲基安非他命之低度行為，應為施用
    海洛因、甲基安非他命之高度行為所吸收，不另論罪。又被
    告上開所犯施用第一級毒品罪、施用第二級毒品罪，犯意互
    殊，行為不同，應予分論併罰。查被告有事實欄所載之有期
    徒刑執行完畢紀錄，有前開臺灣高等法院被告前案紀錄表在
    卷可按，其於有期徒刑之執行完畢後五年內，故意再犯上開
    有期徒刑以上之罪，均為累犯，應依刑法第四十七條第一項
    規定，加重其刑。爰審酌被告犯罪之動機、目的、手段、所
    生之危害，前經觀察勒戒、強制戒治及科刑處罰，仍未能戒
    除施用毒品之惡習，顯見其自我控制之能力薄弱，兼衡被告
    施用毒品戕害一己之身心健康，但未對他人造成實際之損害
    ，及其高中畢業之智識程度（見警詢筆錄），暨其犯後坦承
    施用毒品犯行之態度等一切情狀，分別量處如主文所示之刑
    ，並定其應執行之刑。
三、本件扣案之甲基安非他命一包（驗餘淨重零點一三九八公克
    ），係查獲之第二級毒品，已如前述，應依毒品危害防制條
    例第十八條第一項前段規定，宣告沒收銷燬之；另鑑定取樣
    之甲基安非他命部分，因檢驗用罄而滅失，爰不另為沒收銷
    燬之諭知。至包裝上開毒品甲基安非他命塑膠袋一只，其與
    所盛裝毒品於物理外觀上附合而難予析離，且如強予析離至
    完全無殘渣留存，將耗費相當之時間、人力與經費，於經濟
    上顯無實益，是依社會一般通念，堪認該塑膠袋已與查獲之
    毒品海洛因結合成為一體而無從強加析離（參卷附法務部調
    查局九十四年四月十二日調科壹字第０九四００一一四七四
    ０號函旨，亦認以傾倒、刮杓刮取方式予以分離後，原送驗
    包裝物內仍會有微量毒品成分殘留），是上開毒品甲基安非
    他命既屬毒品危害防制條例十八條第一項前段所規定之查獲
    第二級毒品，其外包裝塑膠袋自亦應併予沒收銷燬之。
據上論斷，應依刑事訴訟法第二百七十三條之一第一項、第二百
九十九條第一項前段，毒品危害防制條例第十條第一項、第二項
、第十八條第一項前段，刑法第十一條前段、第四十七條第一項
、第五十一條第五款，判決如主文。
本案經檢察官李巧菱到庭執行職務。
中    華    民    國    99    年    8     月    31    日
                  刑事第九庭  法  官  楊 志 雄
以上正本證明與原本無異。
如不服本判決應於收受判決後十日內向本院提出上訴書狀，並
應敘述具體理由。其未敘述上訴理由者，應於上訴期間屆滿後
二十日內向本院補提理由書（均須按他造當事人之人數附繕本）
「切勿逕送上級法院」。
                              書記官  陳 春 銘
中    華    民    國    99    年    8     月    31    日
附錄本案論罪科刑法條全文：
毒品危害防制條例第十條
施用第一級毒品者，處六月以上五年以下有期徒刑。
施用第二級毒品者，處三年以下有期徒刑。

司法院資訊處製作；財團法人民間司法改革基金會備份。
